【裁判字號】    99,聲,2102
【裁判日期】    991228
【裁判案由】    聲請具保停止羈押
【裁判全文】
臺灣高等法院臺中分院刑事裁定          99年度聲字第2102號
聲  請  人
即  被  告  游彩賢
選任辯護人  常照倫  律師
上列被告因違反銀行法等件，經聲請人聲請具保停止羈押，本院
裁定如下：
    主  文
聲請駁回。
    理  由
一、本件被告游彩賢因涉嫌違反銀行法等案件，前經本院訊問後
    ，認為有刑事訴訟法第101條第1項第1款之情形，非予羈押
    ，顯難進行審判者，而有羈押之必要，執行羈押。
二、本件聲請意旨略以：被告游彩賢患有肝硬化、高血壓、心律
    不整等舊疾，自羈押至今2個多月已就醫8次，足徵被告現罹
    患疾病，非保外治療難痊癒，應屬刑事訴訟法第114條第3款
    應停止羈押情事。被告係自行到案，就原審判決所認定之事
    實坦承不諱，且被告有固定住居所，生活中心皆為檢、警所
    知悉，被告無可能於此情況下棄家人於不顧，遠走他方，實
    無逃亡之虞。又原裁定另以刑事訴訟法第101條第1項第3款
    為據，惟按釋字第665號解釋，除被告犯有最輕本刑為5年以
    上有期徒刑之罪，仍須有相當理由認為其有逃亡、湮滅、偽
    造、變造證據或勾串證共犯或證人等之虞，法院斟酌命該被
    告具保、責付、或限制住居等侵害較小之手段均不足以確保
    追訴、審判或執行程序之順利進行時，始得羈押被告，被告
    係自行到案且就原判決認定之客觀事實坦承不諱，且無事證
    致有相當理由足認被告有逃亡、湮滅、偽造、變造證據或勾
    串證共犯或證人等之虞，且命被告具保、責付、或限制住居
    等侵害較小之手段，已足以確保追訴、審判或執行程序之順
    利進行。被告羈押迄今已逾多時，突遭收押，完全無安家之
    準備，家人天天處於焦慮、緊張之情緒，請求准予被告交保
    候傳，讓被告有機會照料家人，並與家人共享天倫，被告必
    將隨傳隨到，準時出應訊云云。
三、按羈押被告之目的，其本質在於確保訴訟程序得以順利進行
    、或為確保證據之存在與真實、或為確保嗣後刑罰之執行，
    而對被告所實施剝奪其人身自由之強制處分，而被告有無羈
    押之必要，法院僅須審查被告犯罪嫌疑是否重大、有無羈押
    原因、以及有無賴羈押以保全偵審或執行之必要，由法院就
    具體個案情節予以斟酌決定，如就客觀情事觀察，法院許可
    羈押之裁定或延長羈押之裁定，在目的與手段間之衡量並無
    明顯違反比例原則情形，即無違法或不當可言，且關於羈押
    原因之判斷，尚不適用訴訟上之嚴格證明原則。又被告經法
    官訊問後，認為犯罪嫌疑重大，而有「逃亡或有事實足認為
    有逃亡之虞者」之情形，非予羈押，顯難進行追訴、審判或
    執行者，得羈押之；羈押之被告，有左列情形之一者，如經
    具保聲請停止羈押，不得駁回︰一、所犯最重本刑為三年以
    下有期徒刑、拘役或專科罰金之罪者。但累犯、常業犯、有
    犯罪之習慣、假釋中更犯罪或依第一百零一條之一第一項羈
    押者，不在此限。二、懷胎五月以上或生產後二月未滿者。
    三、現罹疾病，非保外治療顯難痊癒者。刑事訴訟法第101
    條第1項第1款、第114條分別定有明文。
四、經查：
  (一)本件被告係因涉犯係犯銀行法第125條第1項前段、第3項及
    刑法第216條之罪，經原審法院分別判處有期徒刑4年、6年
    及1年6月，應執行有期徒刑8年6月，被告上訴後，現尚在本
    院調查審理中。查法院對被告執行羈押，本質上係為保全被
    告使訴訟程序得以順利進行，或為保全證據，或為保全對被
    告刑罰之執行之目的，而對被告所實施之剝奪人身自由之強
    制處分，是對被告有無羈押之必要，當由法院以上述羈押之
    目的依職權為目的性之裁量。本件本院訊問被告後，認其犯
    罪嫌疑重大，所涉前揭犯罪，對於社會金融秩序、他人財產
    安全危害甚鉅，且業經原審法院判處上開罪刑，衡諸社會常
    情，被告於此情形下，為規避刑罰之執行而妨礙審判及執行
    程序進行之逃亡可能性甚高，再本件被告係因通緝經緝獲歸
    案（見臺灣苗栗地方法院檢察署99年度偵緝字第162、163、
    164號卷第82頁），已有逃亡之事實，衡諸比例原則，非予
    羈押，顯難進行追訴、審判，而有羈押之必要。
  (二)被告所涉前揭犯罪，非屬法定最重本刑3年以下有期徒刑、
    拘役、或專科罰金之罪；又其為男性，並無懷胎之可能；雖
    聲請意旨稱其有肝硬化、高血壓、心律不整等舊疾，有刑事
    訴訟法第114條第3款之事由，具保聲請停止羈押，惟查，經
    本院函詢臺灣臺中看守所，被告係罹患肝硬化，目前病況穩
    定，所內給予保守治療，依其病況應可持續所內治療或依病
    況需要戒送外醫診治，有臺灣臺中看守所99年12月7日中所
    衛字第0990005536號函在卷可稽，因此被告目前雖身體不適
    ，臺灣臺中看守所有駐所之合格醫師且有戒送外醫診治之機
    制，並無保外就醫之必要，均無合於刑事訴訟法第114條各
    款之事由。
  (三)本件被告因涉嫌違反銀行法等案件，前經本院訊問後，認為
    有刑事訴訟法第101條第1項第1款之情形，非予羈押，顯難
    進行審判者，而有羈押之必要，執行羈押（見本院99年度金
    上訴字第2195號卷第119頁）。聲請意旨謂原裁定另以刑事
    訴訟法第101條第1項第3款為據，予以羈押，顯屬有誤，附
    此敘明。
五、綜上，本院審酌被告之犯罪嫌疑、法定羈押事由、羈押之必
    要且無同法第114條不得羈押被告之情形，認有繼續羈押被
    告之必要。聲請意旨雖謂被告尚有家人須照料、陪伴等情，
    然亦不影響其受羈押之原因及必要。故本件被告所請具保停
    止羈押，自難准許，應予駁回。
中    華    民    國    99    年    12    月    28    日
            刑事第四庭    審判長法  官  洪  耀  宗
                                法  官  許  文  碩
                                法  官  林  清  鈞
以上正本證明與原本無異。
如不服本裁定，得於收受送達後5日內向本院提出抗告書狀(須附
繕本)。
                                書記官  許  美  惠
中    華    民    國    99    年    12    月    28    日

司法院資訊處製作；財團法人民間司法改革基金會備份。
